臺灣臺中地方法院刑事判決　　　　　　　94年度訴字第1294號
公　訴　人　臺灣臺中地方法院檢察署檢察官
被　　　告　乙○○
指定辯護人　本院公設辯護人甲○○
上列被告因違反槍砲彈藥刀械管制條例案件，經檢察官提起公訴
（九十四年度偵字第二五五一號），本院判決如下：
    主    文
乙○○未經許可，持有可發射子彈具有殺傷力之改造手槍，累犯
，處有期徒刑年陸月，併科罰金新臺幣貳拾萬元，罰金如易服
勞役，以罰金總額與陸個月之日數比例折算；扣案之仿ＢＥＲＥ
ＴＴＡ改造手槍壹把（槍枝管制編號：0000000000號
）、土造金屬槍管壹支（鑑驗槍枝管制編號000000000
0號部分）、制式子彈肆顆、具直徑八‧五釐米金屬彈頭之土造
子彈肆顆，均沒收。
    犯罪事實
一、乙○○前於民國九十二年間因犯毒品危害防制條例案件，經
    本院判處有期徒刑六月確定，於九十三年五月十八日易科罰
    金執行完畢。詎乙○○猶不知悔改，明知綽號「王健」之真
    實姓名不詳成年男子於九十三年十一月中旬某日某時，在臺
    中縣豐原市○○路一九六巷五號，所交付用以擔保債務之可
    發射子彈具有殺傷力之仿ＢＥＲＥＴＴＡ改造手槍一把（槍
    枝管制編號0000000000號）、具有殺傷力之土造
    子彈（直徑八‧五釐米之金屬彈頭）六顆（其中二顆經鑑驗
    試射擊發後已不具殺傷力）、制式子彈四顆及土造金屬槍管
    一支（鑑驗槍枝管制編號0000000000號部分），
    屬法律明文列管之槍砲、彈藥及主要組成零件，未經中央主
    管機關許可，不得持有，竟基於持有上開槍、彈及槍枝主要
    組成零件之犯意，同意收受以作為該名「王健」之成年男子
    擔保債務用，而未經許可，持有前開槍、彈及槍枝主要組成
    零件。嗣於九十四年一月二十九日五時三十分許，經警在臺
      中縣潭子鄉○○街二一六巷旁停車場內查獲，並扣得前開可
    發射子彈具有殺傷力之仿ＢＥＲＥＴＴＡ改造手槍一把（槍
    枝管制編號0000000000號）、具有殺傷力之土造
    子彈（具直徑八‧五釐米之金屬彈頭）六顆（其中二顆業經
    鑑驗試射，已不具殺傷力）、制式子彈四顆、土造金屬槍管
    一支（鑑驗槍枝管制編號0000000000號部分）；
    另扣得不具殺傷力仿ＢＥＲＥＴＴＡ廠８４型半自動手槍之
    玩具手槍槍身、滑套、復進簧、復進簧桿、槍機等零件（鑑
    驗槍枝管制編號0000000000號部分）、不具殺傷
    力之土造子彈二顆。
二、案經臺中縣警察局豐原分局報請臺灣臺中地方法院檢察署檢
    察官偵查起訴。
    理    由
一、訊據被告乙○○對於前揭事實均坦承不諱，並有照片十一張
    、查獲現場圖一份及扣押物品清單二份在卷可稽，復有扣案
    可發射子彈具殺傷力之仿ＢＥＲＥＴＴＡ改造手槍一把（槍
    枝管制編號：0000000000號）、具殺傷力之土造
    子彈（具直徑八‧五釐米之金屬彈頭）六顆（業經鑑驗試射
    貳顆，已不具有殺傷力）、制式子彈四顆及為槍枝主要組成
    零件之土造金屬槍管一支（鑑驗槍枝管制編號000000
    0000號部分）可資佐證。前開槍、彈及土造金屬槍管經
    送內政部警政署刑事警察局鑑定結果，認「一送鑑土造手槍
    一支（槍枝管制編號0000000000號），認係由仿
    ＢＥＲＥＴＴＡ廠８４型半自動手槍製造之玩具手槍換裝土
    造金屬槍管而成之改造手槍，機械性能良好，可擊發適用子
    彈，具有殺傷力。二送鑑土造手槍壹支（無彈匣，槍枝管制
    編號0000000000號），認係由仿ＢＥＲＥＴＴＡ
    廠８４型半自動手槍製造之玩具手槍槍身、滑套、復進簧、
    復進簧桿、土造金屬槍管、槍機等零件。三送鑑子彈壹拾貳
    顆，鑑驗情形如下：(一)陸顆，認均係土造子彈，均具直徑８
    ‧５ｍｍ之金屬彈頭，採樣貳顆試射，均可擊發，認具殺傷
    力。(二)肆顆，認均係口徑９ｍｍ制式子彈，認均具殺傷力」
    ，此有該局九十四年二月二十一日刑鑑字第○九四○○二○
    ○四八號函附鑑定書一份附於偵查卷可稽；又前開送鑑土造
    手槍壹支（無彈匣，槍枝管制編號0000000000號
    ）之槍身、滑套、復進簧、復進簧桿、土造金屬槍管、槍機
    等零件，經本院向內政部刑事警察局函查結果，認僅土造金
    屬槍管為公告之槍砲彈藥主要組成零件，此亦有內政部九十
    四年六月二十二日內授警字第○九四○一○○八○六號函在
    卷足憑。另按手槍之主要組成零件包括：槍管、槍身、槍機
    、撞針、轉輪、滑套、彈匣、擊錘，固為內政部八十六年十
    一月二十四日（八六）臺警內字第八六七○六八三號公告所
    明定。惟參諸槍砲彈藥刀械管制條例第四條第二項規範之槍
    砲主要零組件，旨在防止不法之徒利用化整為零，逃避法律
    制裁之立法意旨，該條、項所謂之槍砲主要組成零件之管制
    範圍，自應以該零件自始即供製造管制槍枝使用，且為主要
    部分者為限。進一步言，倘一方面認為自始供組成玩具槍使
    用之零組件，其組成玩具槍後因其不具殺傷力或無發射功能
    ，該玩具槍非屬槍砲彈藥刀械管制條例所管制之槍枝，另方
    面卻又認為持有或寄藏玩具槍之零組件者，仍有觸犯槍砲彈
    藥刀械管制條例之可能，甚且須面臨刑罰制裁，顯非符立法
    原意。是系爭玩具手槍之槍身、滑套、復進簧、復進簧桿、
    槍機等零組件，既為系爭玩具手槍之一部分，自堪認原本係
    供組裝系爭玩具手槍之用途，依前開說明，顯非屬槍砲彈藥
    刀械管制條例第四條第二項所定之槍砲主要組成零件，甚為
    明確。綜上所述，足認被告自白確與事實相符，本案事證明
    確，被告犯行洵堪認定。
二、查槍砲彈藥刀械管制條例業於九十四年一月二十六日修正公
    布，並於同年月二十八日生效，其中將修正前槍砲彈藥刀械
    管制條例第十一條第四項刪除並改列至修正後同條例第八條
    四項，而被告乙○○持有上開改造手槍之犯罪行為終了時間
    為九十四年一月二十九日，已在該法公布生效後，自應適用
    新法；另同法第十二條第四項之未經許可持有子彈罪及同法
    第十三條第四項之未經許可持有槍砲主要組成零件罪之法定
    刑則均未作修正，是均不發生新舊法比較之情形。故核被告
    乙○○所為，係犯槍砲彈藥刀械管制條例第八條第四項之未
    經許可持有可發射子彈具有殺傷力之改造手槍罪、第十二條
    第四項之未經許可持有子彈罪、第十三條第四項之未經許可
    持有槍砲主要組成零件罪。被告一持有行為，同時觸犯槍砲
    彈藥刀械管制條例第八條第四項、第十二條第四項及第十三
    條第四項等罪名，為想像競合犯，應依刑法第五十五條之規
    定從一重之未經許可持有可發射子彈具有殺傷力之改造手槍
    罪。末查，被告曾於九十二年間因犯毒品危害防制條例案件
    ，經本院判決處有期徒刑六月確定，於九十三年五月十八日
    易科罰金執行完畢，此有臺灣高等法院被告全國前案紀錄表
    及臺灣臺中地方法院檢察署刑案資料查註記錄表在卷足憑，
    其於前案執行完畢後五年內再犯本件有期徒刑以上之罪，係
    屬累犯，應依刑法第四十七條規定加重其刑。爰審酌被告犯
    罪之動機、手段，非若一般持有槍砲彈藥類型犯罪之兇殘或
    以加害良善為目的；次就犯罪所生危害，雖對於社會治安具
    有潛在性危害，然尚無造成其他公眾或他人之現實惡害，且
    被告犯後確有悔意，情節尚非重大等一切情狀，量處如主文
    所示之刑，並就罰金部分諭知易服勞役之折算標準。扣案之
    具有殺傷力之仿ＢＥＲＥＴＴＡ改造手槍一把（槍枝管制編
    號0000000000號）、具有殺傷力之土造子彈（具
    直徑八‧五釐米之金屬彈頭）四顆、制式子彈四顆、土造金
    屬槍管一支（鑑驗槍枝管制編號0000000000號部
    分），均係違禁物，均應依刑法第三十八條第一項第一款之
    規定宣告沒收。扣案之土造子彈四顆，其中二顆業經擊發鑑
    驗，已不具有殺傷力；其餘二顆不具底火及火藥，均非為子
    彈完整結構，亦不具殺傷力；扣案仿ＢＥＲＥＴＴＡ廠８４
    型半自動手槍之玩具手槍槍身、滑套、復進簧、復進簧桿、
    槍機等零件（鑑驗槍枝管制編號0000000000號部
    分），原本即係玩具手槍之一部分，係供組裝玩具手槍之用
    途，非屬槍砲彈藥刀械管制條例第四條第二項所定之槍砲主
    要組成零件，此亦有前開內政部警政署刑事警察局鑑定通知
    書及內政部函各一份在卷可參，且前開土造金屬槍管一支係
    為警查獲後，經警嗣再將之與該玩具手槍（鑑驗槍枝管制編
    號0000000000號部分）之前開零組件組裝而成一
    完整之改造手槍，已如前述，亦無從遽認土造金屬槍管一支
    與系爭玩具手槍之前開零組件二者間，因有主、從物等無從
    分離之關係，而得將該玩具手槍之前開零組件（鑑驗槍枝管
    制編號0000000000號部分）逕視為違禁物予以宣
    告沒收之情事存在，甚為明確，爰均不予宣告沒收，併此敘
    明。
據上論斷，應依刑事訴訟法第二百九十九條第一項前段，槍砲彈
藥刀械管制條例第八條第四項、第十二條第四項、第十三條第四
項，刑法第十一條前段、第五十五條、第四十七條、第四十二條
第三項、第三十八條第一項第一款，判決如主文。
中　　華　　民　　國　　94　　年　　9　　月　　 16　　日
                  刑事第六庭    審判長法  官  簡源希
                                      法　官  鄧敏雄
                                      法　官　戴博誠
上正本證明與原本無異。
如不服本判決，應於送達後十日內向本院提出上訴狀（須附繕本
），上訴於臺灣高等法院臺中分院。
                                      書記官  鄭淑英
中　　華　　民　　國　　94　　年　　9　　月　　 16　　日
【附錄論罪科刑法條】
槍砲彈藥刀械管制條例第八條第一項、第四項：
未經許可，製造、販賣或運輸鋼筆槍、瓦斯槍、麻醉槍、獵槍、
空氣槍或第四條第一項第一款所定其他可發射金屬或子彈具有殺
傷力之各式槍砲者，處無期徒刑或五年以上有期徒刑，併科新臺
幣一千萬元以下罰金。
未經許可，持有、寄藏或意圖販賣而陳列第一項所列槍枝者，處
三年以上十年以下有期徒刑，併科新臺幣七百萬元以下罰金。
槍砲彈藥刀械管制條例第十二條第一項、第四項：
未經許可，製造、販賣或運輸子彈者，處一年以上七年以下有期
徒刑，併科新臺幣五百萬元以下罰金。
未經許可，持有、寄藏或意圖販賣而陳列子彈者，處五年以下有
期徒刑，併科新臺幣三百萬元以下罰金。
槍砲彈藥刀械管制條例第十三條第一項、第四項：
未經許可，製造、販賣或運輸槍砲、彈藥之主要組成零件者，處
三年以上十年以下有期徒刑，併科新臺幣七百萬元以下罰金。
未經許可，持有、寄藏或意圖販賣而陳列第一項所列零件者，第
六月以上五年以下有期徒刑，併科新臺幣三百萬元以下罰金。
